臺灣高等法院高雄分院刑事判決　　　　　96年度上易字第23號
上　訴　人
即　被　告　乙○○
選任辯護人　黃光宇律師
上列上訴人因竊盜案件，不服臺灣屏東地方法院95年度易緝字第
31、33號中華民國95年9 月29日第一審判決（起訴案號：臺灣屏
東地方法院檢察署95年度偵字第1332號），提起上訴，本院判決
如下：
     主  文
上訴駁回。
     事  實
一、乙○○與陳吉忠、劉文海為朋友關係，緣劉文海原為松鼎電
    機工程股份有限公司（下稱松鼎公司）之工人，並曾在臺中
    火力發電廠內工作，故對廠內地形、電纜線等材料置放處所
    均相當熟悉，惟因病離職，需款孔急。竟與乙○○、陳吉忠
    共同基於意圖為自己不法所有之犯意聯絡（劉文海竊盜部分
    已經臺灣屏東地方法院另行審結），於民國95年1 月9 日14
    時30分許，由乙○○駕駛其於同日向日通小貨車出租商行租
    用之車牌號碼XX-4486 號營業用小貨車，搭載劉文海與陳吉
    忠，並共同攜帶劉文海所有之手電筒1 把、電線專用膠帶3
    個及客觀上足對人之生命、身體、安全構成威脅具有危險性
    ，可作為兇器使用之大型截剪、老虎剪、剪刀各1 把、美工
    刀4 把、活動扳手2 支等工具，前往位於臺中縣龍井鄉○○
    村○○路1 號之臺中火力發電廠，並由劉文海於同日21時許
    翻越發電廠外之圍牆進入松鼎公司所承包之工地內，以前開
    工具剪斷松鼎公司所有、置於工地上之電纜線（重約484 公
    斤），再由乙○○、陳吉忠一同將電纜線搬運至前開小貨車
    上，得手後3 人即駕車南下，欲將竊得之電纜線變賣。嗣於
    翌日（同年月10日）7 時35分許，在高雄縣林園鄉○○○路
    旁之「泰豐環保資源回收場」門口前為警查獲，並扣得前開
    竊得之電纜線484 公斤（業經松鼎公司具狀領回）、手電筒
    1 把、電線專用膠帶3 個、大型截剪、老虎剪、剪刀各1 把
    、美工刀4 把、活動扳手2 支。
二、案經高雄縣政府警察局移送臺灣高雄地方法院檢察署後，經
    該署檢察官呈請臺灣高等法院高雄分院檢察署檢察長核轉臺
    灣屏東地方法院檢察署檢察官偵查起訴。
     理  由
    上有期徒刑以外之罪，已經被告就被訴事實先為有罪之陳述
    ，經審判長告知被告簡式審判程序之旨，並聽取當事人之意
    見後，依刑事訴訟法第273 條之1 第1 項之規定，裁定進行
    簡式審判程序。又本件關於證人劉文海、陳吉忠、邱朝祥、
    甲○○之陳述以及營利事業登記證、貨車出租契約書、搜索
    筆錄、扣押筆錄及扣押物品目錄表、照片、統一發票等物證
    及書證等證據，依同法第273 條之2 規定，不受第159 條第
    1 項關於傳聞法則規定之限制，依法均有證據能力，合先敘
    明。
二、上開犯罪事實，已經被告乙○○坦承不諱，核與證人即共犯
    陳吉忠、劉文海證述其等3 人於前揭時、地共同竊取電纜線
    之情節相符，並經證人即被害人松鼎公司職員甲○○證述電
    纜線遭竊、證人邱朝祥證述出租前開小貨車予被告乙○○等
    情綦詳，且有贓證物領據2 紙、查獲照片11幀附卷可稽，及
    扣案手電筒1 把、電線專用膠帶3 個、大型截剪、老虎剪、
    剪刀各1 把、美工刀4 把、活動扳手2 支可佐，被告之自白
    核與事實相符，堪可採信。本件事證明確，被告犯行堪以認
    定。
三、按刑法第321 條第1 項第3 款之攜帶兇器竊盜罪，係以行為
    人攜帶兇器竊盜為其加重條件，此所謂兇器，其種類並無限
    制，凡客觀上足對人之生命、身體、安全構成威脅，具有危
    險性之兇器均屬之，且祇須行竊時攜帶此種具有危險性之兇
    器為已足，並不以攜帶之初有行兇之意圖為必要，最高法院
    79年台上字第5253號著有判例可資參照。查大型截剪、老虎
    剪、剪刀、美工刀、活動扳手均為具有相當鋒利程度或硬度
    之金屬器具，均係足以殺傷人生命、身體之器械，顯為具有
    危險性之兇器，是被告乙○○與陳吉忠、劉文海共同攜帶上
    揭器械竊取電纜，雖僅係將之作為行竊之工具，自始並無用
    以行兇之意圖，仍應該當攜帶兇器竊盜罪。被告乙○○、陳
    吉忠與劉文海共同攜帶上揭器械、翻越圍牆行竊，核被告所
    為，係犯刑法第321 條第1 項第2 、3 、4 款之結夥3 人以
    上、攜帶兇器、踰越牆垣竊盜罪，起訴書雖漏未論及踰越牆
    垣部分，惟業經公訴人當庭補充，附此敘明；又被告乙○○
    與陳吉忠、劉文海所竊取之電纜線係放置於現場尚未使用、
    架設，並非供電設備所使用，尚無電業法第105 條之適用，
    併此敘明。被告行為後，刑法第28條業於95年7 月1 日修正
    施行，修正前刑法第28條原規定：「2 人以上共同實施犯罪
    之行為者，皆為正犯」，業經修正為「2 人以上共同實行犯
    罪之行為者，皆為正犯」，本件被告與陳吉忠、劉文海就前
    揭加重竊盜犯行有犯意聯絡及行為分擔，依修正前、後之刑
    法第28條規定均構成共同正犯，並無利或不利之情形，毋庸
    比較適用，應直接適用現有效之法律即修正後之刑法第28條
    規定論以共同正犯。
四、原審因依刑法第28條、第321 條第1 項第2 款、第3 款、第
    4 款、第38條第1 項第2 款之規定，並審酌被告乙○○素行
    尚可，正值青壯年，不思正當工作獲取財物，因一己貪念，
    造成他人財產損失，渠等犯罪目的、動機、手段及所生危害
    ，惟犯後坦承犯行之態度等一切情狀，量處有期徒刑7 月，
    並敘明檢察官雖就被告乙○○部分求處有期徒刑8 月，惟斟
    酌上開說明之量刑理由，認該求刑稍嫌過重；扣案之手電筒
    1 把、電線專用膠帶3 個、大型截剪、老虎剪、剪刀各1 把
    、美工刀4 把、活動扳手2 支等，均為共犯劉文海所有用以
    行竊之物，業經被告供明及陳吉忠、劉文海證述在卷，依刑
    法第38條第1 項第2 款之規定宣告沒收，認事用法，核無不
    合，量刑亦屬妥適。被告上訴意旨，以原審量刑過重，指摘
    原判決不當，為無理由，應予駁回。
據上論結，應依刑事訴訟法第368 條、第364 條、第273 條之1
第1 項，判決如主文。
本案經檢察官張金塗到庭執行職務。
中　　華　　民　　國　　96　　年　　3 　　月　　8 　　日
                  刑事第五庭    審判長法  官  曾永宗
                                      法  官  陳  箐
                                      法  官  任森銓
以上正本證明與原本無異。
不得上訴。
中　　華　　民　　國　　96　　年　　3 　　月　　8 　　日
　　　　　　　　　　　　　　　　　　　書記官  廖素珍
附表：
    ┌──────┬──┐
    │手電筒      │1 把│
    ├──────┼──┤
    │電線專用膠帶│3 個│
    ├──────┼──┤
    │大型截剪    │1 把│
    ├──────┼──┤
    │老虎剪      │1 把│
    ├──────┼──┤
    │剪刀        │1 把│
    ├──────┼──┤
    │美工刀      │4 把│
    ├──────┼──┤
    │活動扳手    │2 支│
    └──────┴──┘
附錄本判決論罪科刑法條：
刑法第321條第1項：
犯竊盜罪而有左列情形之一者，處6 月以上、5 年以下有期徒刑
：
一　於夜間侵入住宅或有人居住之建築物、船艦或隱匿其內而犯
    之者。
二　毀越門扇、牆垣或其他安全設備而犯之者。
三　攜帶兇器而犯之者。
四　結夥3 人以上而犯之者。
五　乘火災、水災或其他災害之際而犯之者。
六　在車站或埠頭而犯之者。
